【裁判字號】    88,易,4076
【裁判日期】    890125
【裁判案由】    賭博
【裁判全文】
臺灣板橋地方法院刑事判決                        八十八年度易字第四七六號
    公  訴  人  臺灣板橋地方法院檢察署檢察官
    被      告  乙○○
右列被告因賭博案件，經檢察官提起公訴 (八十八年度偵字第一八七六二號)，本院
判決如左：
    主  文
乙○○無罪。
    理  由
一、公訴意旨略以：被告乙○○基於以賭博為常業之犯意，自八十八年七月三十日起
    ，在臺北縣板橋市○○○路○段五號其所經營之「寶璐便利商店」公眾得出入之
    場所，擺設賭博性電動機具「滿貫大亨麻將臺」四臺、「動物奇觀水果盤」二臺
    、「彈珠臺」一臺，共計七臺，與不特定賭客賭博財物，並恃以為生。復於八十
    八年七月三十日起，與其僱用之店員甲○○（甲○○已先行審結）基於共同以賭
    博為常業之犯意聯絡，由甲○○負責供賭客兌換代幣及兌換賭客所贏得之獎品等
    工作。其賭博方式為參與賭博之人先向甲○○兌換代幣，而後投幣至機具內分別
    十元開一分，十元開五十分，十元開一分之得分比例開分下注，每次下注最低金
    額為十元之代幣，視下注大小，若押中則可得倍數不等之分數，不續賭玩時即可
    依累積之分數依一比一之比例換得價值相當之財物，若未押中，則賭資由機具沒
    入歸被告乙○○所有。因認被告乙○○涉犯刑法第二百六十七條之常業賭博罪。
二、按犯罪事實應依證據認定之，無證據不得推定其犯罪事實，刑事訴訟法第一百五
    十四條定有明文。而共同被告所為不利己之供述，固得採為其他共同被告犯罪之
    證據，惟此項不利之供述，依刑事訴訟法第二百七十條第二項之規定，仍應調查
    其他必要之證據，以察其是否與事實相符，且此項不利之陳述，須無瑕疵可指，
    而就其他方面調查，又與事實相符，始得採為其他共同被告犯罪事實之認定，故
    自難專憑此項供述，作為認定其他共同被告之犯罪事實，最高法院三十一年上字
    第二四二三號及四十六年臺上字第四一九號判例均明指此旨。而公訴人認被告乙
    ○○涉犯本件常業賭博犯行，無非係以共同被告甲○○之指訴、現場照片及扣案
    之賭博性電動玩具與代幣二千四百枚為據。惟查，訊據被告乙○○堅決否認有何
    常業賭博犯行，辯稱：渠非為寶璐便利商店之負責人，亦未僱請甲○○，渠曾於
    八十八年三月間至寶璐便利商店應徵店員，留下身分證影本及聯絡電話，但並未
    錄取，該店的電動玩具與渠無關等語。雖共同被告甲○○於偵審中一再指稱被告
    乙○○為寶璐便利商店之負責人；而現場照片及扣案電動賭博機具與代幣，僅可
    佐證該店內擺設電動賭博機具賭博之事實，尚難執此證明被告乙○○確為在該店
    擺設電動賭博機具與不特定人賭博之犯罪事實，因此，本件除共同被告甲○○之
    指證外，並無其他補強證據。況在寶璐便利商店為警查獲有賭博犯行時，未見被
    告乙○○在場，此有臨檢紀錄表一紙附卷可稽。此外復查無其他積極證據足認被
    告乙○○有何公訴人指訴之常業賭博犯行，既不能證明被告乙○○犯罪，自應為
    其無罪之諭知。
據上論斷，應依刑事訴訟法第三百零一條第一項，判決如主文。
本案經檢察官高奕驤到庭執行職務
中    華    民    國      八十九      年      一      月    二十五    日
                                      臺灣板橋地方法院刑事第二庭
                                          法  官  高    玉    舜
右正本證明與原本無異。
如不服本判決，應於判決送達後十日內，向本院提出上訴狀。
     書記官  田    寶    駿
中    華    民    國      八十九      年      一      月    二十六    日


司法院資訊處製作；財團法人民間司法改革基金會備份。
